臺灣臺中地方法院刑事判決　94年度訴字第1474號
公　訴　人　臺灣臺中地方法院檢察署檢察官
被　　　告　甲○○
　　　　　　　　　　號（另案在臺灣臺中女子監獄執行中）
選任辯護人　廖志堯律師
上列被告因毒品危害防制條例案件，經檢察官提起公訴（九十四
年度偵字第一六七三號），本院判決如下：
    主  文
甲○○連續販賣第貳級毒品，處有期徒刑年拾月。扣案如附表
一編號二、三、五、六、七所示之第貳級毒品ＭＤＭＡ（搖頭丸
）均沒收銷燬之，扣案如附表一編號一所示之物沒收。
販賣第貳級毒品所得財物新臺幣肆仟元（含如附表一編號四所示
之貳仟元）沒收，如全部或一部不能沒收時，以其財產抵償之。
    犯罪事實
一、甲○○（綽號小呆）明知ＭＤＭＡ（俗稱搖頭丸）為毒品危
 　 害防制條例第二條第二款規定列管之第二級毒品，竟基於販
 　 賣第二級毒品ＭＤＭＡ之概括犯意，先於民國（下同）九十
    三年十二月間，以每顆新臺幣（下同）三百二十元之價格，
    向綽號「小賴」之賴俞雲（男，七十一年十一月八日生，身
    分證統一編號：Ｚ000000000號，現由國防部中部
    地方軍事法院檢察署偵查中）購入搖頭丸後，連續於九十三
    年十二月中旬某日某時及九十四年一月十三日晚間十時四十
    分許，在臺中市○○路與大墩十一街口之「金石堂文化廣場
    」騎樓下，各以二千元之價格，販賣四顆ＭＤＭＡ予姚家惠
    （平均每顆五百元），前後共二次。嗣經警監聽後，於甲○
    ○與姚家惠交易毒品之際，當場查獲，續自甲○○身上及其
    臺中市○○路五○八號Ｅ棟十二樓住處臥室及儲藏室內，扣
    得如附表一、二所示之物。
二、案經行政院海岸巡防署海岸巡防總局中部地區巡防局移送臺
    灣臺中地方法院檢察署檢察官偵查起訴。
    理  由
一、訊據被告甲○○對於前述事實坦承不諱，核與證人姚家惠於
    偵訊時結稱之情節相符（見偵查卷第八十七頁），並有九十
    四年一月十三日晚間九時五十八分，甲○○以0000000000行
    動電話門號撥打0000000000門號聯絡姚家惠之監聽譯文在卷
    可稽，此外復有如附表一所示之物扣案可證，其中編號二、
    三、五、六、七之搖頭丸，除淨重○．二六公克之藍色圓形
    藥錠係第四級毒品硝甲氮平、耐妥眠外，其餘均係第二級毒
    品亞甲基雙氧安非他命，即ＭＤＭＡ（俗稱快樂丸、搖頭丸
    ），有內政部警政署刑事警察局九十四年六月十三日刑鑑字
    第○九四○○二○七五四號鑑定書附於本院卷可稽。事證明
    確，被告犯行洵堪認定。
二、查ＭＤＭＡ（俗稱搖頭丸）係毒品危害防制條例第二條第二
    項之附表所列之第二級毒品，故核被告甲○○所為，係犯毒
    品危害防制條例第四條第二項之販賣第二級毒品罪。被告持
    有毒品之低度行為，為販賣毒品之高度行為所吸收，不另論
    罪。被告先後二次販賣毒品犯行，時間緊接，方法相同，觸
    犯構成要件相同之罪名，顯係基於概括犯意為之，為連續犯
    ，應依刑法第五十六條之規定以一罪論，並加重其刑。被告
    於偵查中供出毒品來源係購自賴俞雲，業經臺灣臺中地方法
    院檢察署檢察官簽分偵查案件，並移送國防部中部地方軍事
    法院檢察署偵查中，爰依毒品危害防制條例第十七條第一項
    之規定，減輕其刑，並依刑法第七十一條第一項，與前述連
    續犯之規定，先加後減。爰審酌被告持有之搖頭丸數量頗多
    ，販賣搖頭丸之行為對於社會危害不小，但僅出售二次，每
    次四顆，共八顆，每顆賺取之差價為一百八十元（500-320=
    180），共僅得利一千四百四十元，其於犯罪後坦承犯行並
    表悔意，態度良好，其除違反毒品危害防制條例經觀察、勒
    戒外，無其他刑事前科，品行尚可，其犯罪手段平和，暨其
    犯罪之動機、目的等一切情狀，量處如主文所示之刑。扣案
    如附表一編號二、三、五、六、七所示之物，為第二級毒品
    ＭＤＭＡ（搖頭丸），均應依毒品危害防制條例第十八條第
    一項前段之規定沒收銷燬之。末按毒品危害防制條例第十九
    條第一項規定，犯販賣毒品罪者，其供犯罪所用或因犯罪所
    得之財物均沒收之，係採義務沒收主義。故販賣毒品所得之
    對價，不問其中成本若干，利潤多少，均應全部諭知沒收，
    貫徹政府查禁煙毒之決心，以符立法本旨（最高法院九十一
    年度臺上字第二四一九號判決意旨參照）。查扣案如附表一
    編號一所示之行動電話，為被告所有供犯本罪與姚家惠聯絡
    之財物，應依毒品危害防制條例第十九條第一項之規定宣告
    沒收。而被告二次出售搖頭丸予姚家惠共得款四千元，其中
    第二次出售搖頭丸所得之二千元有扣案（如附表一編號四所
    示），第一次出售搖頭丸所得之二千元則未扣案，然亦為被
    告犯罪所得之財物，且不能證明業已費失，均應依毒品危害
    防制條例第十九條第一項之規定宣告沒收，如全部或一部不
    能沒收時，以其財產抵償。另扣案如附表二所示之物，與被
    告本件犯行無直接相關，爰不在本案諭知沒收。
據上論斷，應依刑事訴訟法第二百九十九條第一項前段，毒品危
害防制條例第四條第二項、第十七條、第十八條第一項前段、第
十九條第一項，刑法第十一條、第五十六條，判決如主文。
中　　華　　民　　國　　94　　年　　8 　　月　　31　　日
                            臺灣臺中地方法院刑事第六庭
                                  審判長法　官  簡源希
                                        法　官  戴博誠
                                        法　官  林念祖
右正本證明與原本無異。
如不服本判決，應於送達後十日內向本院提出上訴狀（須附繕本）
，上訴於臺灣高等法院臺中分院。
                                        書記官
中　　華　　民　　國　　94　　年　　8 　　月　　31　　日
■附表一（應沒收之物）：
編號　　名稱及數量（註：搖頭丸即ＭＤＭＡ）      所有人
一、銀色Nokia牌行動電話壹支                     甲○○
    （含0000000000門號ＳＩＭ卡壹張）
二、搖頭丸（紅、橘色藥丸）肆拾顆　              甲○○
　  （原扣案肆拾貳顆，鑑定時各取紅、橘色各一顆
    化驗用罄，餘紅色拾玖顆、橘色壹顆，共肆拾
    顆）
三、搖頭丸（膠囊狀）貳拾捌顆                    甲○○
    （原扣案拾顆，但藍色圓形藥錠壹顆淨
    重零點貳陸公克為第四級毒品一粒眠，應
    予除外，又鑑定時取編號Ｂ２─１綠／白
    色膠囊化驗用罄，餘貳拾捌顆）
四、現金新臺幣貳仟元（販賣搖頭丸所得）          甲○○
五、搖頭丸柒顆                                  甲○○
六、搖頭丸膠囊拾顆（原扣案拾壹顆，壹顆於鑑定時  甲○○
    化驗用罄）
    粉狀搖頭丸壹盒（驗餘淨重拾．肆玖公克）    甲○○
■附表二（不在本案宣告沒收）：
編號　　名稱及數量                              所有人
一、Adidas包包壹個                              甲○○
二、咖啡色Nokia牌行動電話壹支、                 甲○○
    Motorola行動電話壹支
三、Erimin5拾顆                               甲○○
四、大麻壹包                                    甲○○
    （業經本院於九十四年度中簡字第
    一七九六號刑事簡易判決中宣告沒收銷燬）
五、Ｋ他命玖拾公克                              甲○○
六、合作金庫存摺貳本                            甲○○
七、鑰匙壹串                                    甲○○
八、土黃色包包壹個                              甲○○
九、Ｋ他命貳拾壹公克                            甲○○
十、Erimin5壹佰零陸顆                           甲○○
十一、夾鏈袋數包                                甲○○
十二、研磨機壹臺                                甲○○
十三、皮包壹個                                  甲○○
十四、Ｋ他命玖包                                甲○○
十五、灰色包包壹個                              甲○○
十六、Ｋ他命壹批                                甲○○
十七、分裝Ｋ他命用湯匙壹支                      甲○○
十八、電子磅秤壹個                              甲○○
十九、Ｋ他命及包裝罐壹批                        甲○○
二十、裝Ｋ他命之盒子壹個                　　　　甲○○
二十一、裝過Ｋ他命之空夾鏈袋壹包            　　甲○○
附錄論罪科刑法條
毒品危害防制條例第四條第二項：
製造、運輸、販賣第二級毒品者，處無期徒刑或七年以上有期徒
刑，得併科新臺幣七百萬元以下罰金。
